臺灣雲林地方法院刑事判決
110年度訴字第282號
公  訴  人  臺灣雲林地方檢察署檢察官
被      告  蔡慶平



            丁品鈞



上列被告因妨害風化案件，經檢察官提起公訴（109年度偵字第7
194號、110年度偵字第885號、第1197號），本院改以簡式審判
程序，並判決如下：
    主      文
蔡慶平共同犯圖利容留性交罪，處有期徒刑參月，如易科罰金，
以新臺幣壹仟元折算壹日；又犯圖利容留性交罪，處有期徒刑參
月，如易科罰金，以新臺幣壹仟元折算壹日。應執行有期徒刑肆
月，如易科罰金，以新臺幣壹仟元折算壹日。未扣案犯罪所得新
臺幣玖萬元沒收，於全部或一部不能沒收或不宜執行沒收時，追
徵其價額。 
丁品鈞共同犯圖利容留性交罪，處有期徒刑肆月，如易科罰金，
以新臺幣壹仟元折算壹日。未扣案犯罪所得新臺幣參拾肆萬兩仟
元沒收，於全部或一部不能沒收或不宜執行沒收時，追徵其價額
。 
    事實及理由
一、本件除增證據增列「被告蔡慶平、丁品鈞於本院準備程序、
    簡式審理程序之自白」、「個別查詢及列印（詳細資料）5
    紙（警063號卷第183至191頁）、查處外來人口在臺逾期停
    留、居留或其他非法案件通知書影本1紙（警063號卷第145
    至146頁）、本院核發之109年聲搜字第539號搜索票影本、
    自願受搜索同意書、雲林縣警察局臺西分局109年9月28日21
    時5分起至同日21時30分止（受執行人：范鳳嬌；執行處所
    ：雲林縣東勢鄉嘉芳北路141號之11）之搜索、扣押筆錄暨
    扣押物品目錄表影本各1份（警036號卷第225至237頁）、雲
    林縣警察局臺西分局109年10月20日11時10分起至同日11時2
    0分止（受執行人：蔡慶平；執行處所：雲林縣東勢鄉東勢
    西路127巷1之7號）之搜索、扣押筆錄暨扣押物品目錄表影
    本各1份（警063號卷第147至155頁）、 雲林縣東勢鄉富農
    南路23號現場、扣案物照片26張（偵7194號卷第99至109頁
    ；偵885號卷第69頁至71頁）、現場監視器錄影畫面截圖6張
    （偵885號卷第71至75頁）、手機內通訊軟體LINE截圖4張（
    警063號卷第169至171頁）、通聯調閱查詢單1份（警036號
    卷第263至265頁）、本院109年度聲監字第469號、第709號
    通訊監察書暨其電話附表影本各1份（警036號卷第267至270
    頁）、被告蔡慶平持用之行動電話門號0903393613號通訊監
    察譯文1份（警036號卷第271至281頁）、房屋租賃契約書影
    本1份（偵7194號卷第75至77頁）」以外，其餘犯罪事實、
    證據名稱及應適用之法條均引用檢察官起訴書之記載（如附
    件）。
二、按刑法第231 條第1 項所謂之容留，係指收容留置，意即提
    供他人為性交或猥褻行為場所之謂；而媒介則係指居間仲介
    之意。又刑法第231 條規定意圖使男女與他人性交或猥褻之
    行為，而引誘、容留或媒介以營利者，其處罰之對象為引誘
    、容留或媒介之人。犯罪構成要件乃以行為人主觀上有營利
    及使男女與他人為性交或猥褻行為之犯意，客觀上有引誘、
    容留或媒介之行為為已足，屬於形式犯。故行為人只要以營
    利為目的，有使男女與他人為性交或猥褻行為之意圖，而著
    手引誘、容留或媒介行為，即構成犯罪；至該男女與他人是
    否有為性交或猥褻之行為，則非所問，亦不以媒介行為人取
    得財物或利益，始足當之。經查被告丁品鈞、被告蔡慶平承
    租房屋，讓女子從事性交易，並從中抽取費用，核其所為，
    已該當刑法第231 條第1 項所規定之容留、媒介行為，且其
    等2人藉此營利之不法意圖甚明，其2人係犯刑法第231 條第
    1 項前段之意圖使女子與他人為性交之行為而容留以營利罪
    。被告媒介後進而容留女子與他人為性交之行為，其媒介之
    低度行為，應為容留之高度行為所吸收，不另論罪。
三、按共同實施犯罪行為之人，在合同意思範圍以內，各自分擔
    犯罪行為之一部，相互利用他人之行為，以達其犯罪之目的
    者，即應對於全部所發生之結果，共同負責。被告蔡慶平就
    檢察官起訴犯罪事實部分，其雖未參與經營，但會在被告
    丁品鈞忙碌無法接送女子時，代替被告丁品鈞接送女子前來
    租屋處從事性交易，此經被告丁品鈞供承在卷，是就檢察官
    起訴書所載犯罪事實部分，被告蔡慶平和被告丁品鈞有犯
    意聯絡、行為分擔，應論以共同正犯已臻明白。
四、被告蔡慶平、丁品鈞多次媒介女子與不特定男客為性交易之
    犯行，係於持續、接近之時間及同一場所內所實行，且均侵
    害同一社會法益，各行為獨立性極為薄弱，依社會通念，應
    視為數個舉動之接續實行，而為包括之一行為予以評價，較
    為合理，均應成立接續犯。
五、被告蔡慶平就犯罪事實、部分，犯意各別、地點也不相同
    ，可認行為互異，應分論併罰。
六、被告蔡慶平固然形式上構成累犯要件，惟參酌司法院大法官
    釋字第775 號釋字意旨，因刑法有關累犯加重本刑部分，其
    不分情節，基於累犯者有其特別惡性及對刑罰反應力薄弱等
    立法理由，一律加重最低本刑，於不符合刑法第 59 條所定
    要件之情形下，致生行為人所受之刑罰超過其所應負擔罪責
    之個案，其人身自由因此遭受過苛之侵害部分，對人民受憲
    法第8條保障之人身自由所為限制，不符憲法罪刑相當原則
    ，牴觸憲法比例原則，為避免發生上述罪刑不相當之情形，
    法院就該個案應依釋字第775 號解釋意旨，裁量是否加重最
    低本刑。本院審酌被告蔡慶平所犯構成累犯之犯行和本案犯
    行態樣有所差異，前者為施用毒品、販賣毒品案件，本案為
    妨害風化案件，罪質上大相逕庭，並不足以使本院形成被告
    對刑罰反應特別薄弱，而需要依照累犯加重其刑之心證，難
    認其有特別惡性及對刑罰反應力薄弱之情形，本院裁量後認
    無庸加重最低本刑，如此方符合罪刑相當原則。
七、法官考量刑度的理由：
　　一般應召站（工作室）之經營模式，通常設有主持人、掮客
    、保鑣及接送應召女子前往性交易之人（俗稱馬伕）等成員
    ，從應召站業者散發性交易之訊息，不特定之男客得悉後，
    依該訊息，與應召站業者聯絡，並就性交易態樣、價碼、地
    點、時間，甚至應召女子類型達成合意後，應召站業者派馬
    伕送應召女子，按時前往與男客約定性交易之地點，於應召
    女子與男客完成性交易，收取對價後，馬伕再將應召女子接
    回，應召女子就該次性交易所得與應召站業者拆帳，大抵上
    不脫這樣的模式，只是隨規模不同，可能就減少分工階層，
    直接就是小姐、主持人兼任接送等其他雜務工作，而在量刑
    上究竟要如何考量本類犯罪，如果回到立法者預設的善良風
    俗，其實還是跟傳統上對於性交易產業認為看不到就不存在
    ，完全忽視社會上存在這樣的供需法則，而除非犯罪行為人
    在媒介、容留性交易下，又有苛刻交易金錢或另外涉及脅迫
    人身自由等情事，不然實在很難高舉社會善良風俗的大旗一
    味加重刑期，尤其從卷內相關從事性交易的女子證詞中也沒
    有看到類似的指述，是以此類案件量刑上應以所經營的性交
    易規模、經營時間的長短、賺取的金錢多寡作為這類案件量
    刑上的因子，再輔以其他屬於被告個人的量刑因子去決定刑
    度。查本案中，被告丁品鈞從事應召的時間有50天，旗下有
    多達5名女子，可見其生意絡繹不絕，而被告丁品鈞年紀甚
    輕，具有一定大專學歷，卻在出社會選擇以這樣的行業作為
    第一份工作，自承家人並不知悉，可見金錢的利益對其誘惑
    甚大，而畢竟所要做的工作就是承租好地點，接著就是攬客
    、接送小姐、採買用品等庶務工作，也因為這樣就讓自己踏
    過刑事的界線，一來一回是否值得？至被告蔡慶平部分，其
    是自己坦白犯行，而且在被告丁品鈞所經營的應召事業中，
    其只是扮演接送角色，並沒有從小姐的性交易中抽成獲利，
    而至於其自己所經營的應召站，經營的時間不長，而且也對
    犯罪過程據實以告，大幅減少檢警偵辦上的司法資源，尤其
    被告蔡慶平過往曾有過起起伏伏，也進出監所數次，更應該
    有所警惕，尤其是慢慢拾回人生的正確方向，怎又會嘗試違
    法行徑，佐以其自己所經營的應召站營業時間不長，且表示
    之後會遠離這樣的產業，目前也從事農務等一切情形，另考
    量被告丁品鈞過往並未有刑事前案紀錄，初次犯罪在刑罰上
    仍可以給予寬待等一切情形，分別就其所犯各罪，各量處如
    主文所示之刑，另外就被告蔡慶平所犯2罪，考慮到兩次犯
    罪行為模式類似、侵害法益相同，且被告蔡慶平從前次離開
    矯正機構後，在行為上對自己仍有約束，在惡性累加與限制
    加重原則下，定如主文所示之刑（含易科罰金標準）。
八、沒收部分：
　　按刑法第38條之1第1項前段犯罪所得沒收之規定，同以「屬
    於犯罪行為人者」為沒收要件，則於數人共同犯罪時，因共
    同正犯皆為犯罪行為人，所得屬全體共同正犯，本亦應對各
    共同正犯諭知沒收，然因犯罪所得之沒收，在於避免被告因
    犯罪而坐享利得，基於有所得始有沒收之公平原則，如犯罪
    所得已經分配，自應僅就各共同正犯分得部分，各別諭知沒
    收，如尚未分配或無法分配時，該犯罪所得既屬於犯罪行為
    人，仍應對各共同正犯諭知沒收（最高法院107年度台上字
    第2697號判決要旨可資參照）；罪所得，屬於犯罪行為人者
    ，沒收之。但有特別規定者，依其規定。前二項之沒收，於
    全部或一部不能沒收或不宜執行沒收時，追徵其價額。刑法
    第38條之1第1項、第3項分別定有明文。前條犯罪所得及追
    徵之範圍與價額，認定顯有困難時，得以估算認定之。第38
    條之追徵，亦同。經查：
㈠、關於起訴書所載犯罪事實部分：
　　被告蔡慶平雖然和被告丁品鈞就此部分為共同正犯，然而，
    被告蔡慶平自承只是在被告丁品鈞無暇接送女子時，才會代
    替接受，並沒有從這些女子的性交易中有任何抽成行為，此
    也和被告丁品鈞供述相符，應可採信，又依照被告丁品鈞自
    承其在容留女子性交時，每日所賺取的金額約新臺幣（下同
    ）3000元（109年偵字第7194號卷第130頁），則其依照起訴
    書所載之犯罪時間為民國109年3月1日至同年6月22日，則估
    算結果至少營業有114天，則犯罪所得估算應有342000元，
    而此犯罪所得並未扣案，是對被告丁品鈞依照前開規定宣告
    沒收，於全部或一部不能沒收或不宜執行沒收時，追徵其價
    額。 
㈡、關於起訴書所載犯罪事實二部分：
　　被告蔡慶平表示每次由女子性交中抽成300元，其自承109年
    8月初至同年9月28日遭警方查緝為止，其所容留之女子性交
    易的次數很少，其只有從中賺取1800元，然而此部分與實務
    上常見容留性交易的犯罪所得差距迥異，對照被告丁品鈞的
    說法，其旗下有5名女子，一日可以賺取3000元，等於一名
    女子可以藉由抽成拿到600元的犯罪所得，則被告蔡慶平有3
    名女子，一日應可以估算為1800元，在未有詳細天數下，從
    罪疑有利角度來看，至少可以認定其有50日的營業日數，估
    算結果可知犯罪所得為90000元，而此犯罪所得並未扣案，
    是對被告蔡慶平依照前開規定宣告沒收，於全部或一部不能
    沒收或不宜執行沒收時，追徵其價額。
九、應適用之法律
    刑事訴訟法第273 條之1、第299條第1項前段、第310條之2
    、第454 條第2 項。
本案經檢察官許景睿偵查起訴，並經檢察官施家榮實施公訴。
中    華    民    國  110     年    7     月    30    日
                  刑事第一庭  法  官  王子榮
以上正本證明與原本無異。
如不服本判決應於收受判決後20日內向本院提出上訴書狀，並應
敘述具體理由。其未敘述上訴理由者，應於上訴期間屆滿後20日
內向本院補提理由書(均須按他造當事人之人數附繕本)「切勿逕
送上級法院」。
                              書記官  黃佑怡
中　　華　　民　　國　　110 　年　　7 　　月　　30　　日
附錄本案論罪科刑法條：
刑法第 231 條（圖利使人為性交或猥褻罪）
意圖使男女與他人為性交或猥褻之行為，而引誘、容留或媒介以
營利者，處 5 年以下有期徒刑，得併科 10 萬元以下罰金。以
詐術犯之者，亦同。
公務員包庇他人犯前項之罪者，依前項之規定加重其刑至二分之
一。

附件、
臺灣雲林地方檢察署檢察官起訴書
                                     109年度偵字第7194號
                                      110年度偵字第885號
                                                第1197號
　　被　　　告　蔡慶平　
　　　　　　　　　　　　

　　　　　　　　丁品鈞　


上列被告因妨害風化案件，業經偵查終結，認應提起公訴，茲將
犯罪事實及證據並所犯法條分敘如下：
　　　　犯罪事實
一、蔡慶平前因施用毒品、販賣毒品案件，經臺灣雲林地方法院
    以99年度聲字第565號裁定應執行刑為有期徒刑9年4月確定
    ，於民國105年1月29日假釋出監，106年10月30日保護管束
    期滿未經撤銷假釋，以執行完畢論。詎仍不知悔改，復與丁
    品鈞（原名：丁奕中）共同基於意圖使女子與他人為性交行
    為而容留或媒介以營利之犯意聯絡，自109年3月1日起，經
    由「SAYJAN WANWISA」媒介、引進泰國籍女子「KAENTHAM K
    HANYADA」、「SRIPLAI REUANGRAT」、「CHOOSANG SANGDUA
    IN」、「SAYBOOD AORAWON」等人來臺，俟「KAENTHAM KHAN
    YADA」等四人抵臺後，再分別由蔡慶平及不詳年籍女子分別
    前往雲林高鐵站，搭載渠等至「SAYJAN WANWISA」向黃麗臣
    承租於雲林縣東勢鄉富農南路23號之房屋居住，另容留並媒
    介泰國籍女子「SAYJAN WANWISA」及上開四名泰國籍女子，
    每日由蔡慶平、丁品鈞分別搭載「SAYJAN WANWISA」等人前
    往雲林縣東勢鄉嘉芳北路104號套房與不特定男客從事性交
    易，每次性交易費用新臺幣（下同）1,000元至1,200元，性
    交易結束後，蔡慶平、丁品鈞可分得性交易費用中之300元
    至400元，藉此方式營利。迄109年6月22日15時30分許，為
    警在雲林縣東勢鄉富農南路23號查獲上開逾期居留之5名泰
    國女子，始悉上情。 
二、蔡慶平基於意圖使女子與他人為性交行為而容留或媒介以營
    利之犯意，自109年8月初某日起，提供雲林縣東勢鄉嘉芳北
    路141之9號套房，同年8月中起，另提供隔壁即141之11號套
    房共二間，容留不詳姓名之泰國籍女子二人、台籍女子一人
    ，並媒介渠等與不特定男客從事性交易，每次性交易費用1,
    000元，性交易結束後，蔡慶平可分得性交易費用中之300元
    ，藉此方式營利。迄109年9月28日為警在上開嘉芳北路141
    之11號套房查獲，而悉上情。  
三、案經雲林縣警察局臺西分局、內政部移民署南區事務大隊雲
    林專勤隊報告偵辦。
　　　　證據並所犯法條
一、證據清單及待證事實：
編號 證  據  名  稱 待  證  事  實 1 被告蔡慶平於警詢時及偵查中之供述與自白 ㈠矢口否認有上開犯罪事實欄一之犯行，辯稱：這個案件跟我沒有關係，我媒介性交易是在嘉芳路141之9號，我只是載我旗下的小姐去「小安」（即SAYJAN WANWISA）那邊找其他泰籍女子聊天云云。 ㈡坦承上開犯罪事實欄二之全部事實。 2 被告丁品鈞於警詢時及偵查中之供述與自白 坦承上開犯罪事實欄一之全部事實。 3 證人沈梅桂於警詢時及偵查中之證述 證明被告蔡慶平於109年2月至6月間在雲林縣東勢鄉嘉芳北路104號媒介性交易，有時候被告丁品鈞亦在現場等事實。 4 證人黃麗臣於警詢時之證述 證明係由證人吳承勳（即小安「SAYJAN WANWISA」）之男友出面承租雲林縣東勢鄉富農南路23號房屋，共5間房間之事實。 5 證人吳承勳於警詢時之證述 證明雲林縣東勢鄉富農南路23號房屋之租金係其女友SAYJAN WANWISA繳納租金，其女友係住在101室，另4名泰國籍女子均住在上開房屋內之事實。 6 證人SAYJAN WANWISA於警詢時及偵查中之證述 ㈠上開犯罪事實欄一。 ㈡證明雲林縣東勢鄉富農南路   23號房屋之租金係其向其他   泰國籍女子收齊之後，再一   併交予屋主黃麗臣之事實。 7 證人KAENTHAM KHANYADA、SRIPLAI REUANGRAT、SAYBOOD AORAWON及CHOOSANG SANGDUAN於警詢時及偵查中之證述 證明被告蔡慶平、丁品鈞均係其老闆，渠等至雲林縣東勢鄉嘉芳北路104號從事性交易時，均係與被告蔡慶平、丁品鈞二人聯絡等全部事實。 8 本署勘驗筆錄1份、雲林縣東勢鄉富農南路23號現場等照片共37張 被告丁品鈞有至雲林縣東勢鄉富農南路23號接送泰國女子，另被告蔡慶平亦曾載送泰籍女子出現在上址等事實。 9 證人范鳳嬌於警詢時及偵查中之證述 證明警方於109年9月28日21時5分在雲林縣東勢鄉嘉芳北路141之11號所查扣之保險套、潤滑膏、潤滑瓶等物係「阿六」即被告蔡慶平所有，及被告蔡慶平自109年8月11日起向證人范鳳嬌租用上開套房等事實。 
二、按刑法第 231 條第 1 項條文中所謂之「容留」，係指收容
    留置而言，如提供與他人為性交行為之場所。又刑法第 231
     條處罰之對象為引誘、容留或媒介之人，犯罪構成要件乃
    以行為人主觀上有營利及使男女與他人為性交或猥褻行為之
    犯意，客觀上有引誘、容留或媒介之行為為已足，屬於形式
    犯。故行為人只要以營利為目的，有使男女與他人為性交行
    為之意圖，而著手容留或媒介行為，即構成犯罪，至於該男
    女與他人是否有為性交之行為，則非所問。上開犯罪事實一
    ，核被告丁品鈞、蔡慶平二人所為，均係犯刑法第 231 條
    第 1 項前段之意圖使女子與他人為性交之行為，而容留或
    媒介以營利罪嫌，被告二人就本件犯行有犯意聯絡與行為分
    擔，請論以共同正犯。上開犯罪事實二，核被告蔡慶平所為
    ，係犯刑法第 231 條第 1 項前段之意圖使女子與他人為性
    交之行為，而容留或媒介以營利罪嫌，其所犯上開二罪，犯
    意各別，請分論併罰。被告等媒介後進而容留外籍女子與他
    人為性交或猥褻之行為，其等媒介之低度行為，為容留之高
    度行為所吸收，均不另論罪。另被告蔡慶平曾受有期徒刑之
    執行完畢後，5年以內故意再犯本件有期徒刑以上之罪，為
    累犯，請參照大法官釋字第775號解釋意旨，審酌是否依刑法
    累犯規定加重其刑。  
三、至報告意旨雖認被告二人另涉犯刑法第 231-1 條 之圖利強
    制使人為性交、猥褻罪嫌、人口販運防制法第 31 條之意圖
    營利，利用他人不能、不知或難以求助之處境，使人從事性
    交易罪嫌及組織犯罪妨制條例之發起、主持、操縱或指揮犯
    罪組織罪嫌，然查：組織犯罪妨制條例之犯罪組織，須以3
    人以上所組成之組織為要件，然並無泰國籍女子指稱被告蔡
    慶平、丁品鈞有何強制使人為性交行為，且被告丁品鈞所留
    容及媒介之泰國籍女子均證稱：渠等居住的地方無人看管，
    也沒有門禁管制，並未被脅迫住在上開處所等語，是本案並
    無證據證明被告二人有利用他人不能、不知或難以求助之處
    境，使上開泰國籍女子從事性交易，被告二人此部分犯嫌，
    尚有不足，然此部分若成立犯罪，與上開意圖使女子與他人
    為性交行為而容留以營利罪嫌，有想像競合犯之裁判上一罪
    關係，爰不另為不起訴處分。
四、依刑事訴訟法第 251 條第 1 項提起公訴。
  　此　致
臺灣雲林地方法院
中　　華　　民　　國　 110　 年　　4　　月　　26　 　日
                              檢  察  官  許  景  睿
本件正本證明與原本無異
中　　華　　民　　國　 110 　年　　5　　月 　 10 　  日
                              書  記  官  沈  郁  芸
附錄本案所犯法條全文　
中華民國刑法第 231 條
（圖利使人為性交或猥褻罪）
意圖使男女與他人為性交或猥褻之行為，而引誘、容留或媒介以
營利者，處 5 年以下有期徒刑，得併科 10 萬元以下罰金。以
詐術犯之者，亦同。
公務員包庇他人犯前項之罪者，依前項之規定加重其刑至二分之
一。